# 请教陈版主：如何理解非同一控制下业务合并？可以确认商誉吗？

提问人：cpamyh1 时间：2012-10-20 18:03:33
如“商业连锁”在收购“个体经营户门店”时，双方协议约定支付价款高于“个体经营户”门店可辨认实物资产的公允价值，可以确认为商誉吗？

回答人：chenyiwei
这两者的关系？是否实际上是代持的解除？双方原先有无控制关系？ 收购的目的？ 约定的收购价格高于门店可辨认实物资产的公允价值的原因？差额的主要构成？

提问人：cpamyh1 时间：2012-10-21 16:42:05
回复 chenyiwei 的帖子
双方无任何关系。
如“医药连锁企业”为了在某区域迅速扩张，由于该区域“药品经营许可证”地方政府实行总量控制，该连锁企业想在该区域新增门店，只有通过收购该区域内原来“个体经营户门店”或比自身小的连锁企业。 由于全国大的医药连锁企业都想进入该区域市场，造成收购交易价格越来越高，远远高于可辨认实物资产评估值。 这差额是什么？说不清楚，也许就是“药品经营许可证”中经营权的价值。 这种收购可以作为“非同一控制下业务合并”处理吗？差额是否构成“商誉”。 若不构成“非同一控制下业务合并”，是否“全部购买价款”分摊到可辨认实物资产，作为这些资产的采购成本？

回答人：chenyiwei
这种情况构成业务合并的可能性还是较大。从你说的情况看，溢价部分实际上是无形资产（特许经营权）的价值，在购买方的报表中应单独确认为一项无形资产，不能全部计入商誉。